【裁判字號】    92,交聲,815
【裁判日期】    920820
【裁判案由】    聲明異議
【裁判全文】
臺灣臺中地方法院交通事件裁定                    九十二年度交聲字第八一五號
    原處分機關  交通部公路總局台中區監理所台中市監理站
    異議人即
    受處分人    甲○○
右列受處分人因違反道路交通管理處罰條例案件，對於交通部公路總局台中區監理所
台中市監理站九十二年七月三十日所為之裁決（裁監稽違字第駕裁六一─ＡＩＫ三○
○九四六號裁決書），聲明異議，本院裁定如左：
    主  文
異議駁回。
    理  由
一、原處分機關略以：本案係台北市政府警察局交通警察大隊舉發受處分人甲○○駕
    駛車號９０８─ＫＡ營業貨櫃曳引車，於九十二年五月二十二日零時二十五分許
    ，行經臺北市市○路○○○路路口，因「行駛管制區」違規，受處分人於應到案
    日期前提出申訴，經原舉發機關函覆違規屬實，該站遂於九十二年七月三十日以
    裁監稽違字第駕裁六一─ＡＩＫ三○○九四六號裁決書，裁處自收受裁決書之次
    日起十五日內，罰鍰處新台幣九百元整，並記違規點數一點，逾期則依裁決書處
    罰主文規定裁處，於法並無不合等語。
二、本件異議人即受處分人甲○○則以：本人當時往南行經基隆路車行地下道時，正
    在施工封閉而由於封閉要改道行駛，便直行朝南方向行駛直行到市政府，發現大
    貨車禁止進入，便立即迴轉離開，正當一頭霧水不知如何是好時即遭警員攔檢，
    示意本人將車停靠松高路路邊，經本人一番解釋並告知警察車行地下道施工而我
    是台中人正在找回家的路依照標誌正要迴避管制區○○○○○路線，但員警執意
    開單。異議理由如下：本人並非當地人當發現禁制區要駛離時卻在管制區路口被
    攔檢本人並未進入管制區○○○路車行地下道施工封閉並無公告其他替代道路我
    不是當地人只能邊走邊開邊問路而本人並未進入管制區○○路口欲迴轉，而原舉
    發單位第00000000000號回函說明第二項指稱市○路○○○路口旁車
    行地下道並未施工封閉，與本人所稱封閉之地下道係基隆路（松隆路與基隆路口
    車行地下道）穿越忠孝東路由信義路出口之車行地下道，另該函說明二所指，本
    人行駛至松高路左轉與事實不符，本人是發現基隆路與松高路口標示大貨車不得
    禁駛欲駛離卻遭員警指示停於松高路接受攔檢，原舉發機關之舉發實有違誤，爰
    聲明異議云云。
三、按汽車駕駛人，駕駛汽車有不遵守道路交通標誌、標線、號誌之指示者，處新臺
    幣九百元以上一千八百元以下罰鍰，並記違規點數一點，道路交通管理處罰條例
    第六十條第二項第三款、六十三條第一項第一款定有明文。經查：本件受處分人
    甲○○駕駛車號９０８─ＫＡ營業貨櫃曳引車，於九十二年五月二十二日零時二
    十五分許，行經臺北市市○路○○○路路口，為台北市政府警察局交通警察大隊
    舉發因「行駛管制區」違規並掣開通知單舉發等情，有前揭舉發通知單一紙在卷
    可稽，此異議人亦不否認，惟辯稱：因南行經基隆路車行地下道時，正在施工封
    閉而由於封閉要改道行駛，便直行朝南方向行駛直行到市政府，當發現禁制區要
    駛離時卻在管制區路口被攔檢，而基隆路車行地下道（松隆路與基隆路口即穿越
    忠孝東路由信義路出口之車行地下道）施工封閉並無公告其他替代道路，且並未
    進入管制區云云，惟據原舉發單位即台北市政府警察局信義分局九十二年七月八
    日北市警信分交字第00000000000號函說明：異議人於九十二年五月
    二十二日○時二十五分駕駛９０８─ＫＡ營業貨櫃曳引車，在基隆路北往南方向
    ，行駛至松高路口左轉再沿松高路西向東行駛，在統一企業大樓工地前，經警發
    現當場攔停舉發等語，有該函一紙可參，且依該函說明，車行地下道有限高二公
    尺，異議人駕駛之９０８─ＫＡ營業貨櫃曳引車根本無法駛入，故異議人辯稱因
    車行地下道施工封閉而改道行駛，尚屬無據。異議人所駕為營業貨櫃曳引車，於
    市區道路行駛，其危險性相較於其他車種為大，駕駛人於駛入陌生地段前應先了
    解當地路況，以防危險發生及違規情事。綜上所述，異議人於前揭時、地違規事
    實，可以認定。從而，受處分人既有前揭違規行為，原處分機關據以援引上開規
    定，裁處受處分人罰鍰新台幣九百元整，並記違規點數一點，逾期則依裁決書處
    罰主文規定裁處，並無不當。本件異議為無理由，應予駁回。
四、據上論斷，應依道路交通管理處罰條例第八十七條第二項、道路交通案件處理辦
    法第十九條，裁定如主文。
中      華      民      國    九十二    年      八      月    二十      日
                                        臺灣臺中地方法院交通法庭
                                            法  官   王  靜  秋
右正本證明與原本無異。
如不服本裁定應於送達後五日內向本院提出抗告狀。
                                            書記官
中      華      民      國    九十二    年   八      月    二十      日


司法院資訊處製作；財團法人民間司法改革基金會備份。
